臺灣屏東地方法院小額民事判決
                               111年度屏小字第381號
原      告  林映廷  

被      告  甘瑩鈞  


上列當事人間損害賠償(交通)事件，本院於民國111年10月24日
言詞辯論終結，判決如下：
    主  文
一、被告給付原告新臺幣（下同）10,336元。
二、原告其餘之訴駁回。
三、訴訟費用新臺幣1,000元，由被告負擔189元，餘由原告負擔
    。
四、本判決第一項得假執行。
    事實及理由
一、原告主張：被告於109年8月24日9時55分許，騎乘車牌號碼
    為000-0000號之普通重型機車（下稱肇事車輛），沿屏東縣
    屏東市民學路由東往西方向行駛，行至民學路與廣東路之設
    有行車管制號誌交岔路口時，因民學路方向為紅燈而停等中
    ，同向後方適有原告騎乘車牌號碼為000-0000號之普通重型
    機車（下稱系爭車輛）亦行至該處，被告應注意行經行車管
    制號誌交岔路口，應遵守號誌行駛，而依當時天候晴，日間
    有自然光線，市區柏油道路乾燥、無缺陷或障礙物，視距良
    好等情形，並無不能注意之情事，竟疏未注意，即貿然闖越
    紅燈並做右轉行駛，致兩車碰撞，原告人、車倒地，因而受
    有右足踝擦挫傷等傷害，原告因本件車禍受有下列損害：㈠
    醫療費用：支出醫療費用1,190元；㈡無法工作損失：原告每
    天薪資1,000元，有7日因本件傷害無法上班，受有7,000元
    （1,000元ㄨ7=7,000元）之無法工作損失；㈢行動電話：原告
    因本件車禍行動電話毀損，維修費用為13,000元；㈣機車修
    理費用：因本件車禍造成系爭車輛受損，修復費用預估為13
    ,354元（工資費用1,586元，零件費用11,585元及報價費用1
    83元），系爭車輛所有權人黃淑敏將系爭車輛損害賠償債權
    請求權讓與給原告；㈤精神慰撫金：原告因本件車禍精神受
    有莫大痛苦，請求精神慰撫金20,000元。綜上依侵權行為法
    律關係提起本件訴訟等語。聲明：被告應給付原告54,544元
    。
二、被告則以：對於刑事判決認定我有過失沒有意見，但原告也
    有過失；醫療費單據及系爭車輛修理之報價單、電子發票證
    明聯、債權讓與及行車執照均無意見；否認原告所提之工作
    證明及原告因受傷7日無法工作與原告行動電話因本件車禍
    受損等事實等語置辯。聲明：請求駁回原告之訴。
三、原告主張於上開時、地，被告騎乘肇事車輛闖越紅燈並做右
    轉行駛，不慎與原告所騎乘系爭車輛發生碰撞，致原告受傷
    及系爭車輛受損等情，業據被告於被訴過失傷害罪之警詢 
    、偵查中承認無訛，並有原告於上開刑事案件之陳述、道路
    交通事故現場圖、道路交通事故調查表㈠、㈡、屏東基督教醫
    院診斷證明書、現場蒐證照片、交通部公路總局高雄區監理
    所屏澎區車輛行車事故鑑定會鑑定意見書(屏澎區0000000 
    案) 、交通部公路總局高雄區監理所110年6月9日高監鑑字
    第110010655 號函及事發現場路口監視器影像光碟暨臺灣屏
    地方檢察署檢察官勘驗筆錄等資料在上開刑事案件電子卷證
    卷可佐，應可信實在。
四、按「汽車、機車或其他非依軌道行駛之動力車輛，在使用中
    加損害於他人者，駕駛人應賠償因此所生之損害。但於防止
    損害之發生，已盡相當之注意者，不在此限。」、「汽車行
    駛至交岔路口，其行進、轉彎，應依下列規定：一、應遵守
    燈光號誌或交通指揮人員之指揮，遇有交通指揮人員指揮與
    燈光號誌並用時，以交通指揮人員之指揮為準。」此民法第
    191條之2、道路交通安全規則第102條第1項第1款分別定有
    明文。又按「不法侵害他人之身體或健康者，對於被害人因
    此喪失或減少勞動能力或增加生活上之需要時，應負損害賠
    償責任。」、「不法侵害他人之身體．．，或不法侵害其他人
    格法益而情節重大者，被害人雖非財產上之損害，亦得請求
    賠償相當之金額。」、「不法毀損他人之物者，被害人得請
    求賠償其物因毀損所減少之價額。」此民法第193條第1項、
    第195條第1項、第196條分別定有明文。本件被告行經行車
    管制號誌交岔路口，未遵守號誌行駛而紅燈右轉，故被告駕
    駛行為顯有過失，而被告之過失與原告受傷及系爭車輛受損
    間，有相因果關係，原告自得依上開民法第191條之2本文規
    定，請求被告賠償。茲就原告請求被告賠償之金額及項目審
    酌如下：
　㈠醫療費用：原告主張因本件車禍受有上開傷害支出醫療費用1
    ,190元乙節，業據原告提出自費同意書、收據為證（見本院
    卷第17、19頁），並為被告所不爭執，應可信為真實，故原
    告此項請求即有理由。
　㈡無法工作損失：原告主張每天薪資1,000元，因本件傷害有7
    日無法上班，受有7,000元（1,000元ㄨ7=7,000元）之無法工
    作損失云云，固據原告提出在職證明書、診斷證明書為證（
    見本院卷第11、23頁），惟被告否認上開事實，原告遲至本
    件言詞辯論終結，均未提出證據證明每日薪資1,000元之事
    實，而診斷證明書固記載「宜休養1週」等語，然本院審酌
    原告所受之傷害為「右足踝擦挫傷」及原告所提受傷部位之
    照片（見本院卷第13頁），認尚未嚴重達到無法工作之程度
    ，故原告此部分之請求，應屬無據。　　
　㈢行動電話：原告主張因本件車禍行動電話毀損，維修費用為1
    3,000元云云。固提出行動電話受損照片及估價單為證（見
    本院卷第13頁），惟行動電話受損照片並無拍攝日期，又依
    上開刑事案件電子卷證觀之，原告於上開刑事案件之警詢及
    偵查中，均未提及行動電話受損乙事，況參原告所提估價單
    之日期為「9月2日」，距離本件車禍之發生，已有9日之久
    ，故原告行動電話受損是否為該次車禍所造成，即非無疑，
    此外原告遲至本件言詞辯論終結前，即未再提出相關證據證
    明該行動電話受損係因該次車禍所造成之事實，是則原告此
    項之請求，亦屬無據。
　㈣機車修理費用：按物被毀損時，被害人除得依民法第196條請
    求賠償外，並不排除民法第213條至215條之適用，依民法第
    196條請求賠償物被毀損所減少之價額，得以修復費用為估
    定之標準，但以必要者為限，如修理材料以新品換舊品，應
    予折舊。又被害人對於該回復原狀所必要費用之金錢賠償，
    得於回復原狀前先為請求，亦得於回復原狀後再行主張，且
    得自由支配而任意使用，不必使用於回復原狀（例如甲所有
    Ａ車遭乙撞毀，甲得不為修理，而請求修理費用，對該項費
    用得任意加以使用，不受限制。經查，因本件車禍造成系爭
    車輛受損，修復費用預估為13,354元（工資費用1,586元，
    零件費用11,585元及報價費用183元），系爭車輛所有權人
    黃淑敏將系爭車輛損害賠償債權請求權讓與給原告等情，業
    據原告提出報價單、電子發票證明聯、車輛損害賠償債權請
    求權讓與書、行車執照為證（見本院卷第15、21、119、121
    頁），應可信為實在。依行政院所頒固定資產耐用年數表及
    固定資產折舊率表，【機械腳踏車】之耐用年數為3年，依
    平均法計算其折舊結果（即以固定資產成本減除殘價後之餘
    額，按固定資產耐用年數表規定之耐用年數平均分攤，計算
    折舊額），每年折舊率為1/3，並參酌營利事業所得稅查核
    準則第95條第6項規定「固定資產提列折舊採用定率遞減法
    者，以一年為計算單位，其使用期間未滿一年者，按實際使
    用之月數相當於全年之比例計算之，不滿一月者，以一月計
    」，系爭車輛自出廠日2020年2月，迄本件車禍發生時即202
    0年8月24日，已使用7月，則零件扣除折舊後之修復費用估
    定為9,896元【計算方式：1.殘價＝取得成本÷( 耐用年數＋1)
    即11,585÷(3+1)≒2,896（小數點以下四捨五入）；2.折舊額
     ＝(取得成本－殘價)×1/（耐用年數）×（使用年數）即(11,5
    85－2,896) ×1/3×（0+7/12）≒1,689（小數點以下四捨五入
    ）；3.扣除折舊後價值＝（新品取得成本－折舊額）即11,585
    －1,689＝9,896】，加計毋庸折舊之工資1,586元，則實際損
    害額為11,482元（9,896元＋1,586元＝11,482元）。至於原告
    請求估價服務費183元，固提出上開電子發票證明聯為證，
    然此項支出尚難認與本件車禍尚難認有相當因果關係，故此
    項請求，於法尚屬無據。
　㈤精神慰撫金：按非財產上賠償之金額是否相當，應斟酌實際
    加害情形、影響該權利是否重大、被害者與加害人之身分地
    位、經濟狀況及其他各種情形，以為核定之準據。本院審酌
    原告為國中畢業，被告為大學畢業，兩造均未擔任學校校長
    或老師、公司負責人或監察人、民意代表、鄉鎮市調解委員
    等情，已為兩造互不爭執（見本院卷第116頁），自可信為
    實在。又原告於109年度有所得73,400元及投資價額30,500
    元外，別無其他財產，被告於109年度有所得497,791元及不
    動產價額9,954,480元乙情，有卷存兩造之稅務電子閘門財
    產所得調件明細表可參（外放於證物袋內），本院斟酌兩造
    之身分、地位、經濟能力、被告不法侵害原告身體之動機與
    情節、原告所受傷勢等一切情狀，認原告請求慰撫金之金額
    ，以8,000元為適當。
　㈥綜上所述，原告可請求賠償之金額為20,672元（1,190元+11,
    482元+8,000元=20,672元。
五、另按「損害之發生或擴大，被害人與有過失者，法院得減輕
    賠償金額，或免除之。」此民法第217條第1項定有明文。本
    件由上開刑事案件檢察官勘驗監視器影像畫面之勘驗筆錄，
    可知兩造均由民學路東往西作右轉行駛，而依影像車流研 
    判，兩造右轉時與兩造同向之腳踏仍在停等中，而廣東路的
    車流仍在行進中，而兩造發生碰撞後，原告人車往右倒地 
    ，此時廣東路上車流仍然在進行中，故兩造右當時民學路 
    應該為紅燈，足見原告駕駛行為亦有行經行車管制號誌交岔
    路口，未遵守號誌行駛（紅燈右轉）之過失，此交通部公路
    總局高雄區監理所屏澎區車輛行車事故鑑定會鑑定意見書亦
    與本院見解相同，本院審酌本件車禍之發生及兩造之過失情
    形，認兩造肇事責任比例各為1/2，故依上開規定減輕被告
    上開損害賠償金額1/2即有10,336元（20,672元ㄨ1/2＝10,336
    元，元以下四捨五入）。
六、綜上所述，本件原告依侵權行為法律關係，請求被告給付10
     ,336元，為有理由，應予准許，逾上開範圍之請求，則屬
    無據，應予駁回。
七、本件係就民事訴訟法第436條之8第1項規定，適用小額程序
    所為被告敗訴之判決，依同法第436條之20規定，應依職權
    宣告假執行。
八、訴訟費用負擔之依據：民事訴訟法第79條。　　　
中　　華　　民　　國　　111 　年　　11　　月　　7 　　日
                        屏東簡易庭  法  官  曾吉雄
以上為正本，係照原本作成。
如不服本判決，應於判決送達後20日內，以判決違背法令為理由
，向本院提出上訴狀並表明上訴理由（上訴理由應表明：一、原
判決所違背之法令及具體內容；二、依訴訟資料可認為原判決有
違背法令之具體事實），如未表明上訴理由者，應於上訴後20日
內向本院提出上訴理由書。如委任律師提起上訴者，應一併繳納
上訴審判裁判費。
中　　華　　民　　國　　111 　年　　11　　月　　7 　　日
                                    書記官  鄭美雀